【裁判字號】    95,抗,14
【裁判日期】    950726
【裁判案由】    改定監護人
【裁判全文】
臺灣臺東地方法院民事裁定                95年度抗字第14號
再  抗告人  乙○
相  對  人  甲○○
上列當事人間改定監護人事件，再抗告人對於民國95年6月30日
本院95年度抗字第14號裁定提起再抗告，本院裁定如下：
    主  文
再抗告駁回。
再抗告費用新臺幣壹仟元由再抗告人負擔。
    理  由
一、按對於抗告法院之裁定再為抗告，僅得以其適用法規顯有錯
    誤為理由，並經原法院之許可者為限。前項許可，以原裁定
    所涉及之法律見解具有原則上重要性者為限。民事訴訟法第
    436條之3第3項、第4項及第436條之6之規定，於第3項之抗
    告準用之。非訟事件法第45條第3項、第4項、第5項定有明
    文。而所謂適用法規顯有錯誤，係指抗告法院裁定所適用之
    法規顯然不合於法律規定，或與現尚有效之判例、解釋顯然
    違反者而言，不包括認定事實錯誤、取捨證據失當、判決不
    備理由及在學說上諸說併存致發生法律上見解歧異等情形在
    內。
二、本件再抗告意旨略以: 第一審即本院95年度監字第15號改定
    監護人事件，第一審法院雖有依民法第1094條第3項規定，
    命主管機關即臺東縣政府進行訪視並提出調查報告及建議，
    惟臺東縣政府社工人員卻以收養案件處理，以被監護人陳振
    盛為相對人，對應列為相對人之再抗告人則完全置之不理。
    該調查報告未慮及應到再抗告人家中訪視，自無法依前開法
    條規範意旨提出其他適當之人與原監護人雙方之比較，及何
    人較為適任之調查報告與建議。本件調查報告與建議對再抗
    告人方面隻字未提，竟以被監護人為相對人之收養案件處理
    ，已違反上述法條規範意旨，與全未製作此報告與建議並無
    不同，亦使上開民法第1094條第3項規定，形同虛設。第一
    審予以採納該調查報告與建議，實質上已形同未適用上開法
    條規定，可見其適用法規顯有錯誤，抗告法院亦予以維持，
    亦係適用法規顯有錯誤等語為由，提起再抗告。經核再抗告
    人所提出之抗告理由，僅就原審及抗告法院採為證據資料之
    一之臺東縣政府訪視報告為指摘，忽略原裁定就此部分業已
    闡述甚詳之其他憑斷之證據資料，顯係就原審及抗告法院認
    定事實、取捨證據之職權行使為爭執，無一關涉原裁定所適
    用之法規有何顯然不合於法律規定，或與現尚有效之判例、
    解釋顯然違反之事實。此外，復難認本件所涉及之法律見解
    意義重大，具有原則上之重要性，有加以闡釋並統一法律見
    解之必要，其再抗告自不應許可。
三、據上結論，本件再抗告不應許可。依非訟事件法第21條第2
    項、第24條第1項、第45條第5項，民事訴訟法第436條之3第
    3項、第95條、第78條，裁定如主文。
中    華    民    國    95    年    7     月    26    日
                  民事庭審判長  法  官  王漢章
                                法  官  范乃中
                                法  官  曾宗欽
以上正本係照原本作成。
如不服本裁定，應於裁定送達後10日內向本院提起抗告，並繳納
抗告裁判費新臺幣1,000元。
中    華    民    國    95    年    7     月    26    日
                              書記官  蕭家玲


司法院資訊處製作；財團法人民間司法改革基金會備份。
